【裁判字號】    95,破,10
【裁判日期】    950227
【裁判案由】    宣告破產
【裁判全文】
臺灣士林地方法院民事裁定                95年度破字第10號
聲  請  人  江娟黛（即大福電信科技有限公司清算人）
上列聲請人聲請大福電信科技有限公司宣告破產事件，本院裁定
如下：
    主  文
聲請駁回。
聲請程序費用由聲請人負擔。
    理  由
一、本聲請意旨略以：聲請人擔任大福電信科技有限公司（下稱
    大福公司）之清算人，於清算期內公告債權人申報債權，計
    有台北市國稅局士林稽徵所之營利事業所得稅及營業稅債權
    共新台幣（下同）4,643,867 元、中央健康保險局台北分局
    之健保費債權195,889 元，及勞工保險局之勞保費債權106,
    210 元，總計4,945,966 元，惟檢查大福公司之資產僅值23
    0,000 元，顯不足以清償其債務，為此依破產法第57條、第
    58條規定聲請宣告大福公司破產云云。
二、按稅捐之徵收，優先於普通債權；納稅義務人欠繳本法規定
    之稅款、滯報金、怠報金、滯納金、利息及合併、轉讓、解
    散或廢止時依法應徵而尚未開徵或在納稅期限屆滿前應納之
    稅款，均應較普通債權應先受償，稅捐稽徵法第6 條第1 項
    、加值型及非加值型營業稅法第57條分別定有明文。又按破
    產程序乃為債務人在經濟發生困難，而無法以清償能力對全
    部債權人清償時，強制將全部財產依一定程序為變價及公平
    分配，使全部債權人滿足其債權為目的之一般執行程序，故
    聲請宣告破產事件需破產人之財產扣除有別除權、優先債權
    及財團費用後，尚有餘額可供債權人分配，方有宣告破產之
    實益。
三、經查：
  (一)聲請人主張其經清算程序，債權人申報債權，計有台北市國
    稅局士林稽徵所之營利事業所得稅及營業稅債權共4,643,86
    7 元、中央健康保險局台北分局之健保費債權195,889 元，
    及勞工保險局之勞保費債權106,210 元，而大福公司之資產
    僅值230,000 元等情，業據其提出台北市政府函、本院民事
    庭函、財政部臺北市國稅局士林稽徵所函、中央健康保險局
    台北分局函、勞工保險局函（以上為影本）、清算期前資產
    負債表、財產目錄明細表、清算期內債權人報明租稅債權明
    細表及債權人清冊等各1 份、公告報紙3 份等為證，且經本
    院調閱94年度司字第300 號呈報清算人事件卷宗查明，堪信
    屬實。
  (二)依清算人製作之財產目錄明細表、資產負債表所示，大福公
    司之資產既僅值230,000 元，然其欠繳台北市國稅局士林稽
    徵所之營利事業所得稅及營業稅高達4,643,867 元，因此大
    福公司現存之財產即其破產財團顯不足清償上開優先之稅捐
    債權，且如裁定宣告破產，尚須優先支付破產財團管理、變
    價及分配所生費用、破產管理人之報酬等財團費用，反導致
    稅捐債權減少受償，況且，即使進行破產程序，亦再無其他
    財產可供其他債權人為平等之清償，是本件難認有破產之實
    益及必要。從而，聲請人聲請宣告大福公司破產，即無理由
    ，應予駁回。
四、依破產法第5條、民事訴訟法第95條、第78條裁定如主文。
中    華    民    國    95    年    2     月    27    日
                  民事第二庭  法  官  施月燿
以上正本證明與原本無異。
如對本裁定抗告須於裁定送達後10日內向本院提出抗告狀。
中    華    民    國    95    年    3     月    6     日
                              書記官  韓金發


司法院資訊處製作；財團法人民間司法改革基金會備份。
